臺灣高等法院臺中分院刑事判決　　　　93年度上重訴字第38號
上　訴　人　臺灣南投地方法院檢察署檢察官
上　訴　人
即　被　告　甲○○
指定辯護人　本院公設辯護人　王金陵
上列上訴人等因被告違反毒品危害防制條例案件，不服臺灣南投
地方法院93年度訴字第43號中華民國93年6月16日第一審判決（
起訴案號：臺灣南投地方法院檢察署92年度偵字第4618號），提
起上訴，本院判決如下：
    主  文
原判決撤銷。
甲○○共同連續販賣第一級毒品，處有期徒刑拾伍年。第一級毒
品海洛因貳包（合計淨重零點貳壹公克）沒收銷燬之。上開毒品
之外包裝袋貳個（重零點柒伍公克），MOTOROLA、CHANEL廠牌行
動電話各壹支，木質研磨器壹組，塑膠勺子參支，分裝袋柒拾個
，販賣第一級毒品所得之新臺幣參萬貳仟柒佰元，均沒收；販賣
第一級毒品所得之新臺幣參萬貳仟柒佰元，其中新臺幣貳萬捌仟
伍佰元如全部或一部不能沒收時，以其財產抵償之。
    事  實
一、甲○○與丁○○（由本院於民國94年9月22日另以94年度上
    更(一)字第36號判處有期徒刑10年，尚未確定）、辛○○（由
    原審法院另以92年度訴字第428號判處有期徒刑4年確定）共
    同基於意圖營利販賣第一級毒品海洛因之概括犯意聯絡，自
    92年2、3月間起至92年5月8日止，連續在南投縣名間鄉一帶
    ，由住在南投縣名間鄉○○村○○路30號之甲○○、丁○○
    以其MOTOROLA、CHANEL廠牌行動電話（使用門號：00000000
    00號、0000000000號）各一支為聯絡工具，供欲買受海洛因
    之人來電約定毒品數量、價金及取貨地點等交易細節，再推
    由辛○○將甲○○、丁○○，或甲○○推由辛○○將所提供
    之海洛因攜往約定地點，交付予購買者並收取價金，如甲○○、丁○○不克接聽欲購買海洛因者電話時，則由丁○○推
    由辛○○自行接聽電話聯絡毒品交易事宜，辛○○因而獲得
    甲○○、丁○○每日無償提供價值約新臺幣（下同）二千元
    之海洛因施用，及駕駛丁○○之計程車載客收取車資，作為
    共同販賣海洛因之營利報酬。茲就三人共同販賣海洛因之交
    易情形敘述如下：
  (一)92年3月間，丙○○撥打行動電話與辛○○聯絡後，由辛○○在名間鄉○○路統一超商、名間鄉火車站前等處，以每次
    一千元之價格，販賣第一級毒品海洛因與丙○○五次，販賣
    所得計五千元（丙○○連續施用第一級毒品經原審法院92年
    度毒聲字第433號裁定應送勒戒處所觀察勒戒確定）。
  (二)92年3、4月間，己○○撥打0000000000號行動電話與辛○○
    聯絡後，由辛○○在名間鄉農會前，以每次五百元之價格，
    販賣第一級毒品海洛因與己○○三次，販賣所得計一千五百
    元（己○○連續施用第一級毒品，經原審法院92年度毒聲字
    第496號裁定應送勒戒處所觀察勒戒確定）。
  (三)92年3月間，壬○○與綽號「阿樹」之不詳姓名男子，由阿
    樹撥打行動電話與甲○○或丁○○聯絡後，一同前往甲○○
    、丁○○之住處，由丁○○，或由辛○○在名間鄉農會前、
    名間鄉○○路統一超商前，以每次五百元之價格，販賣第一
    級毒品海洛因與「阿樹」及壬○○三次（均係「阿樹」及壬○○合買），販賣所得計一千五百元（壬○○連續施用第一
    級毒品，經原審法院92年度毒聲字第346號裁定應送勒戒處
    所觀察勒戒確定）。
  (四)92年3、4月間某日及92年5月初某日，由辛○○在名間鄉農
    會附近，以每次一千元之價格，販賣海洛因與戊○○二次，
    販賣所得計二千元（戊○○另犯毒品危害防制條例案件，經
    本院94年度上訴字第278號判處有期徒刑9年，現上訴於最高
    法院審理中）。
  (五)92年2、3月間起至同年5月初止，由甲○○在名間鄉○○路
    30號3樓住處，以每次五百元之價格，販賣海洛因與920505A
    1（年籍詳卷）七次，另由辛○○在上開住處旁之菜市場前
    ，以每次五百元之價格，販賣海洛因與920505A1三十次，販
    賣所得合計一萬八千五百元（編號920505A1者犯連續施用第
    一級毒品罪經原審法院判處有期徒刑8月確定）。
  (六)92年5月8日上午，由辛○○依甲○○、丁○○之指示，前往
    名間鄉○○路菜市場、名間鄉郵局、瀾底名間水圳等處，以
    五百元至一千元之價格，連續販賣海洛因與姓名、年籍不詳
    之成年人共五人（員集路菜市場二人、名間鄉郵局一人、瀾
    底名間水圳二人），販賣所得計四千二百元。
二、嗣於92年5月8日中午12時許，因辛○○甫完成上述(六)所示交
    易之際，在名間鄉○○路菜市場之巷口，為警當場查獲，並
    扣得海洛因二包（合計淨重0.21公克，包裝重0.75公克）、
    販賣海洛因所得現金四千二百元、丁○○所有借與辛○○供
    聯絡毒品交易用之MOTOROLA廠牌行動電話一支（含門號0000
    000000號SIM卡一張）。經辛○○供出毒品來源係甲○○、
    丁○○後，為警循線在名間鄉○○路30號住處查獲甲○○、
    丁○○，並扣得彼等販毒所用之CHANEL廠牌行動電話一支（
    含門號0000000000號SIM卡一張）、木質研磨器一組、塑膠
    勺子三支及供販毒預備之分裝袋七十個。
三、案經南投縣政府警察局南投分局報請臺灣南投地方法院檢察
    署檢察官偵查起訴。
    理  由
一、訊據被告甲○○矢口否認有何販賣第一級毒品海洛因犯行，
    辯稱：我那段時間都出外打牌，不可能販賣毒品，也不認識
    丙○○、戊○○、壬○○等人云云。經查：
  (一)被告甲○○確有事實欄一所載與共犯丁○○、辛○○同謀共
    同連續販賣海洛因之行為，迭據共犯辛○○於本案及另案其
    被訴案件警詢及偵、審中坦白承認，且與共犯丁○○及證人
    丙○○、戊○○於另案偵查中，證人己○○於本案警詢及另
    案偵、審中，證人壬○○於另案警詢、審理及本案審理中，
    證人920505A1於本案警詢及審理中所述之情節，互核相符，
    應堪採信（彼等陳述之內容，詳見附錄）。又證人丙○○購
    買海洛因後連續施用，亦經原審法院另案92年度毒聲字第
    433號裁定，應送勒戒處所觀察勒戒確定；證人己○○購買
    海洛因後連續施用，亦經原審法院另案92年度毒聲字第496
    號裁定應送勒戒處所觀察勒戒確定；證人壬○○購買海洛因
    後連續施用，亦經原審法院92年度毒聲字第346號裁定應送
    勒戒處所觀察勒戒確定，證人戊○○購買海洛因後，另犯毒
    品危害防制條例案件，亦經本院另案94年度上訴字第278號
    判處有期徒刑9年，現上訴於最高法院審理中；編號920505A
    1者購買海洛因後連續施用第一級毒品罪，經原審法院判處
    有期徒刑8月確定，有丙○○、己○○、壬○○、戊○○等
    人全國前案紀錄表及相關裁判附卷可供參酌；編號920505A1
    者亦有判決影本附卷可供參酌（見本院丁○○毒品案件上訴
    卷第39頁證物袋）。另事實欄一之(六)連續販賣海洛因與姓名
    、年籍不詳之成年人共五人所得計四千二百元，業據共犯辛○○陳述綦詳，復有該四千二百元扣案可資參證。至證人己○○、壬○○對於向被告甲○○等人購買海洛因之次數或每
    次購買之金額，前後供述雖稍有出入，惟此係因時隔多日，
    對箇中細節難免記憶不清所致，並不影響原審法院及本院對
    被告甲○○等人販賣海洛因之基本事實認定。而在被告甲○○始終否認販賣海洛因犯行，又無其他途徑可資調查之情形
    下，原審法院及本院基於「罪證有疑，利於被告」之證據法
    則，就證人己○○、壬○○、920505A1向被告甲○○等人購
    買海洛因之次數及金額，概以其歷次證述中之購買次數較少
    及金額較小者為準，即如事實欄第一項所載，並以此計算被
    告甲○○等人販賣海洛因所得，共為三萬二千七百元。
  (二)此外，復有白粉二包、販賣海洛因所得四千二百元、聯絡毒
    品交易用之MOTOROLA廠牌行動電話一支（含門號0000000000
    號SIM卡一張）扣於另案被告辛○○毒品案（92年度偵字第
    1916號），販毒所用之木質研磨器一組、塑膠勺子三支及供
    販毒預備之分裝袋七十個扣於另案被告丁○○毒品案（92
    年度偵字第1915號），以及聯絡毒品交易用之CHANEL廠牌行
    動電話一支（含門號0000000000號SIM卡一張）扣於本案可
    資佐證。而白粉二包經送驗結果，均含第一級毒品海洛因成
    分，合計淨重0.21公克（包裝重0.75公克），有法務部調查
    局92年6月17日調科壹字第970002036號鑑定通知書可稽（見
    92年度偵字第1916號卷第127頁）。被告甲○○空言否認販
    賣海洛因，委無可取。而我國查緝毒品之施用或販賣一向執
    法甚嚴，對於販賣毒品者尤科以重度刑責，且毒品量微價高
    ，販賣者率有暴利可圖，被告甲○○如非意圖營利，焉有可
    能甘冒重刑之風險，一再將海洛因作價售與他人，其販賣海
    洛因確具有營利之意圖，當無可疑。
  (三)證人壬○○於本院94年度上更(一)字第36號丁○○毒品案件（
    下稱本院丁○○更(一)審）94年4月21日審理中，證稱：毒品
    不是伊買的，伊是向朋友拿的，伊和他一起出去，每次都是
    他去買，但是不知道他向何人買，電話也是伊朋友「阿樹」
    聯絡的，伊不知道他的名字，丁○○沒有交過毒品給伊，伊
    也沒有交任何金錢給丁○○。丁○○並無販毒給伊，伊每次
    去都是把錢交給伊朋友，伊朋友去和別人交涉的，伊有見過
    丁○○，但是伊在外面等，伊朋友進去拿，就是進丁○○家
    中拿。因為伊見過丁○○，伊朋友從丁○○家中拿出毒品，
    所以伊才會認為是丁○○販毒云云（見本院丁○○更(一)審卷
    第105、106頁）。惟查證人壬○○於原審法院進行交互詰問
    時，已經明確證述，並當庭指認確有與「阿樹」一起向被告
    購買毒品等情（詳見附錄(六)），因此證人壬○○於本院丁○○更(一)審所述，無非係迴護被告甲○○及共犯丁○○之詞，
    不足採信。證人己○○於本院丁○○更(一)審94年4月21日審
    理中，證稱：92年3、4月間有買過毒品，打的電話號碼我忘
    記了，聯絡人是「阿弟仔」（台語），不是在庭的丁○○，
    也不是在庭的證人壬○○，應該是辛○○，大約買了兩、三
    次。我打電話給辛○○，約在名間鄉農會旁邊，有時候他騎
    單車過來，沒有其他人交毒品給我，每次都是辛○○拿毒品
    給我。丁○○沒有拿過毒品給我。我是買過兩、三次，不是
    五次，每次五百、一千元。剛才說的『阿弟仔』就是辛○○
    （當庭指認），我打電話給辛○○時，每次電話都是他接的
    ，沒有別人接等語（見本院丁○○更(一)審卷第106至108頁）
    。證人辛○○於本院丁○○更(一)審94年4月21日審理中，證
    稱：這些買毒品的人打電話來，剛開始是甲○○接的，後來
    他不接，所以把電話拿給我，叫我接聽。我不知道丁○○有
    沒有接過電話，但是我沒有見過丁○○接電話。我接電話之
    後，甲○○把毒品拿給我，叫我拿去給別人，收了錢我也是
    交給甲○○，甲○○就拿兩仟元給我用。我有拿過毒品給己○○，次數忘記了，約三、四次。（問：有沒有五次？）左
    右。每次一千元。沒有印象有賣毒品給壬○○〔當庭指認〕
    ）。（問：是否認識『阿樹』這個人？）有的人我不知道名
    字等語（見本院丁○○更(一)審卷第109、110頁）。證人戊○○於本院丁○○更(一)審94年4月21日審理中，證稱：92年5
    月左右，我有買過毒品，但是不知道那個人是誰，也不是我
    聯絡的。我長期住在台中，但是老家在南投。（辯護人問：
    何人送毒品給你？）我曾經和己○○在一起過。沒有向丁○○買過毒品。不是我聯絡的，沒有打過行動電話聯絡。我不
    認識丁○○。警詢筆錄的部分，我是說我和己○○有在一起
    過，但是沒有說過我向丁○○買過毒品，警詢筆錄雖然有提
    到丁○○，但是那是因為己○○的案件我才去的等語（見本
    院丁○○更(一)審卷第111至113頁）。證人丙○○於本院丁○○更(一)審94年5月26日審理中，證稱：不記得有無向丁○○
    買過〔當庭指認〕，（你透過何管道買毒品？）太久，忘記
    了。．．．〔審判長請被告暫出庭外〕有見過剛才在庭上之
    丁○○，他是開計程車的。有坐過他開的計程車，十幾次。
    有吸食過海洛因，是向別人買的。打電話給對方說要多少，
    約好地點、時間交貨，當場付錢。是向不同人買海洛因，電
    話幾號不記得。對方是男的。（你買了很多次毒品？）賣我
    毒品的人或是交我毒品的人不是丁○○。我坐過丁○○開的
    計程車去買毒品，丁○○不認識賣我毒品的人。我去拿毒品
    時，有時沒有機車的時候，會叫丁○○的計程車去拿。是一
    個小弟拿毒品給我的，電話號碼現在記不清楚了。拿毒品給
    我的人是瘦瘦的男生，有時候約在7-11交貨，年紀比我小。
    （交毒品給你的人？）我們都不叫名字，就只有說我是誰，
    多少錢這樣，是經由朋友介紹認識的。有無綽號不記得。．
    ．．我向辛○○買過好幾次。．．．我打電話聯絡買毒品時
    ，丁○○沒有接過電話，都是辛○○接的等語（見本院丁○○更(一)審卷第153至159頁）。惟查本件被告甲○○係與丁○○、辛○○基於共同販賣毒品之犯意聯絡，以行動電話為聯
    絡工具，再推由辛○○將海洛因攜往交貨，已據證人辛○○
    在前供述甚詳，其餘證人亦供承確有向辛○○購買毒品之情
    事，且辛○○亦經依販賣第一級毒品罪判刑確定在案，本院
    認為證人等在警詢之陳述，顯具有可信之特別情況，且為證
    明犯罪事實之存否所必要者，依刑事訴訟法第159條之2規定
    ，自得採為證據，則證人等嗣後於本院丁○○更(一)審審理中
    所為之證言，均不足為被告甲○○及共犯丁○○有利之證明
    。
  (四)至於被告甲○○等人究竟使用何支行動電話供彼此聯繫販賣
    毒品乙節，據證人辛○○於警詢時供稱：丁○○和甲○○使
    用0000-000000和外面聯絡，0000-000000門號是他們拿給伊
    使用等語（見附錄(一)1.）；嗣又稱：由他們供三支行動電話
    0000000000、0000000000、0000000000供人聯絡購買毒品．
    ．．0000 000000由92年2月底開始使用至3月底左右停用，0
    000000000接續使用，0000000000為丁○○及甲○○二人在
    使用等語（見附錄(一)2.）；證人丙○○於警詢時證稱：毒品
    向持有行動電話0000000000的男子購買等語（見附錄(三)）；
    證人己○○於警詢時證稱：都是打行動電話0000000000號連
    聯絡「阿弟」等語（見附錄(四)1.）。對於用以販賣毒品之行
    動電話，共有三個門號，惟於案發時，除扣得0000000000、
    0000000000二支行動電話外，0000000000號行動電話，並未
    扣案。經本院查詢結果，該0000000000號行動電話係案外人
    乙○○所有，有中華電行（行動）資料查詢紀錄附卷可稽（
    見本院丁○○更(一)審卷第49、50頁），證人乙○○於本院丁○○更(一)審審理中，證稱：其不認識丁○○，也沒有見過，
    不認識甲○○。有使用0000000000號行動電話。從四年前就
    開始使用，那時是大一，90年7月左右。沒有借給別人使用
    過，沒有遺失過等情（見本院丁○○更(一)審卷150至152頁）
    。而證人丙○○於本院丁○○更(一)審審理中亦證稱：於警詢
    時所提到之0000000000號行動電話，不確定是否正確等語（
    見本院丁○○更(一)審卷第159頁）。於此可見，該000000000
    00號行動電話，實際上與本件販毒案件無關，依丙○○、辛○○供述先後情節觀之，證人辛○○最初為警查獲時，並未
    供述有0000000000號行動電話，應係證人丙○○誤記後，證
    人辛○○始附和其詞，為如是之供述。因此證人辛○○於警
    詢時，所稱曾經使用0000000000號行動電話販毒，及三支行
    動電話使用之先後起迄時間，應非事實。又被告甲○○雖否
    認0000000000號行動電話係供其販毒所用，惟查辛○○受命
    出去送貨之時，其必有與被告甲○○、共犯丁○○連絡之必
    要，且辛○○前已敘及其使用之行動電話為0000000000號，
    被告甲○○、共犯丁○○所使用之行動電話為0000000000號
    ，而證人壬○○於警詢時，證稱：伊打丁○○留給伊的行動
    電話，有時丁○○接，有時甲○○接，談好價錢、地點後，
    由辛○○拿海洛因到指定地點，一手交錢一手交貨等語（見
    附錄(六)1.）。參前所述，辛○○既僅使用0000000000號行動
    電話，而未曾使用0000000000號行動電話，依經驗法則，00
    00000000號行動電話即屬被告甲○○、共犯丁○○用以聯絡
    販毒之行動電話無疑。
  (五)另被告甲○○所辯：當時伊是開計程車，如果有電話叫車，
    伊就去開車，如果沒有叫車，伊就利用空檔到伊友人李宗賢
    家裡打牌，伊每天都有去打牌，李宗賢可以證明伊沒有販毒
    ，請求傳喚李宗賢云云。然被告甲○○始終未能陳報李宗賢
    之年籍及地址，致本院無從傳喚。何況被告甲○○亦自承：
    伊是計程車司機，每天開計程車最多十幾個小時，是利用空
    檔去打牌等語（見本院卷第68頁），準此，縱使被告甲○○
    每天都有到李宗賢家中打牌，亦非與李宗賢整天朝夕相處，
    寸步不離，是李宗賢尚無法證明被告甲○○在開計程車期間
    有無販賣海洛因之情事，本院認應無傳喚李宗賢到庭作證之
    必要。
  (六)綜上所述，被告甲○○否認犯行，無非係事後卸責之詞，不
    足採信，本件事證明確，被告甲○○犯行堪以認定。
二、海洛因屬毒品危害防制條例第2條第2項第1款所稱之第一級
    毒品，被告甲○○販賣海洛因，係犯同條例第4條第1項之販
    賣第一級毒品罪（按毒品危害防制條例於92年7月9日修正公
    布，於93年1月9日施行，然就販賣第一級毒品部分之犯罪構
    成要件及法定刑度均未變更，故無比較法條之問題，附此敘
    明。）其持有毒品之低度行為，為販賣毒品之高度行為所吸
    收，不另論罪。被告甲○○與另案被告丁○○、辛○○之間
    ，有犯意聯絡及行為分擔，為共同正犯。而其先後多次販賣
    第一級毒品之犯行，時間密接，手法相同，犯構成要件同一
    之罪名，顯係基於概括犯意反覆為之，為連續犯，應依刑法
    第56條規定以一罪論，且因本罪之法定刑為死刑或無期徒刑
    ，處無期徒刑者，得併科新臺幣一千萬元以下罰金，依法就
    死刑或無期徒刑部分不得加重其刑，僅就所規定罰金刑部分
    加重其刑。又本院認為被告甲○○共同販賣海洛因之次數合
    計雖達四十八次，惟每次販賣之金額僅五百元至一千元之譜
    ，販賣全部所得共只三萬二千七百元，顯見販賣海洛因之數
    量及獲取之不法利益均非龐大，倘處以死刑或法定最低度之
    無期徒刑，實嫌過重，其犯罪在客觀上足以引起一般人之同
    情，情節堪可憫恕，爰依刑法第59條之規定，酌量減輕其刑
    。
三、原審法院認被告甲○○犯罪事證明確，犯行堪以認定，予以
    論罪科刑，固非無見。惟查：(一)門號0000000000號行動電話
    為證人乙○○所申請使用乙情，前已敘明，而原審判決竟誤
    認該門號行動電話亦係被告甲○○等人作為販毒聯絡之工具
    ，並據以宣告沒收，顯有違誤；(二)再者，門號0000000000號
    、0000000000號雖係被告甲○○等人向行動通訊業者申租而
    供其聯繫販賣毒品所用之物，然其等申請行動電話門號時所
    得之晶片即SIM卡乃各該業者所有而租予各申請人所使用之
    物品，其所有權仍屬於行動通訊業者，申請登記人僅取得使
    用權，原審判決竟諭知將上開行動電話門號之SIM卡沒收，
    亦無所據。被告甲○○上訴意旨否認販賣第一級毒品海洛因
    犯行，非有理由；至檢察官上訴意旨以被告甲○○並無施用
    毒品，惟為求不勞而獲而挺而走險販賣海洛因，尚不足以引
    起一般人之同情，且其始終未坦承犯行，未見悔意，不應援
    引刑法第59條規定酌量減輕其刑云云，亦無可取。惟原審判
    決既有上開可議之處，應由本院將原審判決撤銷改判。茲審
    酌被告甲○○並無前科（見卷附臺灣南投地方法院檢察署刑
    案資料查註紀錄表、臺灣高等法院被告全國前案紀錄表），
    素行良好，惟不務正業，竟與判刑確定另案被告辛○○及其
    前夫丁○○共同販賣海洛因營利，其販毒所得之金額雖不高
    ，但販賣之對象、次數皆不在少數，對國民健康危害不小，
    且犯後始終否認罪行，未見具體悔過之態度；又共犯丁○○
    雖僅經本院丁○○更(一)審判處有期徒刑十年在案，然其量刑
    是否過輕，非本件判決所得審究，而衡諸被告甲○○之犯罪
    情節，原審量處有期徒刑十年，顯失之過輕等一切情狀，量
    處如主文第二項所示之刑。查前述扣於另案被告丁○○、辛○○毒品案（92年度偵字第1914號、第19 15號、第1916號
    ）之海洛因二包（合計淨重0.21公克），係查獲之第一級毒
    品，應依毒品危害防制條例第18條第1項前段沒收銷燬之。
    上開毒品之外包裝袋二個（重0.75公克），MOTOROLA、
    CHANEL廠牌行動電話各一支，木質研磨器一組，塑膠勺子三
    支，均係供被告甲○○等人共犯販賣第一級毒品罪所用之物
    ，應依同條例第19條第1項宣告沒收。而共同販賣毒品所得
    之三萬二千七百元，雖僅其中四千二百元扣案，仍應依同條
    例第19條第1項就其全額宣告沒收，其餘未扣案之二萬八千
    五百元，如全部或一部不能沒收時，以其財產抵償之。分裝
    袋七十個則係供共同販賣毒品預備之物，應依刑法第38條第
    1項第2款宣告沒收。至於上開0000000000號、0000000000
    號行動電話門號，其所有權屬於行動通訊業者，申請登記人
    僅取得使用權，故該等門號縱經被告甲○○等人用於聯絡販
    賣毒品之用，但因毒品危害防制條例第19條第1項有關沒收
    之規定，並無如同條例第18條第1項所定「不問屬於犯人與
    否，沒收之」之明文，應屬相對沒收主義之立法，其應沒收
    之物，應以屬被告所有者為限（最高法院93年度臺上字第
    462、1218、3263號判決參照），故就上開門號0000000000
    號、0000000000號之SIM卡各一張，本院即無予以宣告沒收
    之餘地。再判刑確定另案被告辛○○為警查獲時另扣得白粉
    一包（淨重0.23公克、包裝重0.41公克），其中白粉一包經
    送驗結果並無毒品反應，有法務部調查局92年6月17日調科
    壹字第970002036號鑑定通知書為憑，當與本案犯行無關，
    非屬供本案犯罪所用之物，均毋庸予以沒收。又被告甲○○
    與另案被告丁○○為警查獲時另扣得注射針筒二支、微量海
    洛因二包（海洛因量微無法稱重，包裝重1.11公克，見本案
    卷附法務部調查局92年6月12日調科壹字第970002037號鑑定
    通知書影本），皆係供另案被告丁○○施打海洛因所用，已
    於原審法院92年度訴字第330號丁○○施用毒品案件中諭知
    沒收，有該案判決書一份在卷可參，對於此等物品，亦無須
    在本案宣告沒收。
四、公訴意旨關於事實欄第一項(四)戊○○部分，雖認定被告甲○○等人係於92年3、4月間「至」同年5月初之某日，在名間
    鄉農會前，販賣海洛因與戊○○「一次」，販賣所得為「一
    千元」。惟本院根據戊○○證述：「（問：向辛○○購買海
    洛因之時、地？）今年3、4月間開始跟他買，最後一次是在
    我被捉的前一、二天，約92年5月初，每次買一千元，交易
    地點在名間鄉農會附近，因他們就住在那附近」（見92年9
    月23日檢察官訊問筆錄，附於92年度偵字第1915號卷第113
    頁），認定被告甲○○等人應係於92年3、4月間某日「及」
    同年5月初某日，由辛○○在名間鄉農會附近，以每次一千
    元之價格，販賣海洛因與戊○○「二次」，販賣所得計「二
    千元」。公訴意旨雖未論及被告甲○○於上開期間內另一次
    販賣海洛因與戊○○之犯行，且關於事實欄第一項(五)920505
    A1部分，未載明其向被告甲○○等人購買海洛因之確切時間
    、地點、次數及金額，經本院審核卷證資料及調查證據後，
    認定此部分犯罪情節如事實欄第一項(五)所示；但因該等起訴
    書未論及或未載明之部分，與公訴人起訴部分，被告甲○○
    係基於概括犯意為之，為連續犯，屬裁判上一罪，其一部起
    訴之效力及於全部，本院自應併予審究。
五、本判決認定被告甲○○販賣海洛因之期間，係自92年2、3月
    間起至同年5月8日止，公訴意旨則謂被告販賣海洛因之期間
    ，起始於91年12月間某日云云。惟按共犯之自白，不得作為
    有罪判決之唯一證據，仍應調查其他必要之證據，以察其是
    否與事實相符，刑事訴訟法第156條第2項定有明文。而公訴
    人認被告甲○○自91年12月間起至92年1月間止亦有販賣海
    洛因之論據，除共犯辛○○於偵查中之供述（見92年度偵字
    第1916號卷第50頁）外，別無其他補強證據互核供參，依照
    上述規定，自不得僅以共犯辛○○之自白，即遽認被告甲○○有此部分犯行，本應諭知無罪之判決，但因公訴人認此部
    分與前開論罪科刑部分間，具有連續犯之裁判上一罪關係，
    爰不另為無罪之諭知。
據上論斷，應依刑事訴訟法第369條第1項前段、第364條、第299
條第1項前段，毒品危害防制條例第4條第1項、第18條第1項前段
、第19條第1項 ，刑法第11條前段、第28條、第56條、第59條、
第38條第1項第2款，判決如主文。
本案經檢察官庚○○到庭執行職務。
中　　華　　民　　國　　94　　年　　11 　月　　17 　　日
            刑事第七庭　審判長法  官  林　榮　龍
                              法  官  江  錫  麟
                              法  官  許  秀  芬
上列正本證明與原本無異。
如不服本判決應於收受送達後十日內向本院提出上訴書狀，其未
敘述上訴之理由者並得於提起上訴後十日內向本院補提理由書（
均須按他造當事人之人數附繕本）。
                              書記官    瑞  芳
中　　華　　民　　國　　94　　年　　11 　月　　18   　日
附錄論罪科刑法條：
毒品危害防制條例第4條第1項：
製造、運輸、販賣第一級毒品者，處死刑或無期徒刑；處無期徒
刑者，得併科新台幣一千萬元以下罰金。
附錄
共犯辛○○、共犯丁○○及證人丙○○、戊○○、己○○、壬○○、920505A1陳述之內容：
(一)共犯辛○○之供述：
1.辛○○於92年5月8日警詢時供稱：
  問：海洛因來源？如何購買？價格？聯絡方式？
  答：我施用的海洛因都是我姐夫丁○○和姐姐甲○○給我的，
      不用錢的，我都是幫他們送海洛因，他們每天會拿二千元
      的海洛因給我當酬勞。
  問：您與丁○○、甲○○二人是何關係？有無恩怨衝突或財務
      糾紛？為何指證他們二人拿海洛因請您分送？
  答：我與丁○○、甲○○二人沒有任何恩怨衝突或財務糾紛，
      我只是實話實說而已。
  問：丁○○、甲○○二人使用之行動電話？
  答：丁○○和甲○○使用0000-000000和外面聯絡，至於0000-
      000000門號是他們二人拿給我使用的。
  問：您有無販賣海洛因？販賣價格？如何交易？
  答：我沒有販賣海洛因，我只是幫丁○○、甲○○二人送毒品
      給人而已，大部分是丁○○拿海洛因給我送，有時是甲○○拿給我送的，今天早上丁○○拿了八千元的數量叫我送
      ，我今天早上在名間市區共送了菜市場二次、郵局一次，
      瀾底名間水圳二次，早上人家都是打0000000000進來我接
      聽後，再由我出去發送，我算了一下共有四千二百元（販
      賣所得），我真不知道他們的真實姓名，我想起來會提供
      警方，而且我販賣所得都要繳還丁○○和甲○○，他們二
      人誰在就交給誰，沒有固定。
  （見92年度偵字第1916號卷第8、9頁）
2.辛○○於92年5月8日檢察官訊問時，供稱：
  問：是否在92年5月8日12時在名間鄉○○路菜市場巷口因販賣
      毒品為警查獲？
  答：我是幫忙運輸，我幫丁○○、甲○○運輸。
  問：何時起開始運輸？
  答：91年12月起，每天幫忙運輸。
  問：代價？
  答：他每天給我二千元的海洛因。
  問：如何聯絡？
  答：他們打0000000000號電話向我訂貨，我再向丁○○、甲○○講。我們只賣海洛因。
  問：毒品來源？
  答：他們去買的，在台中、沙鹿各地買，我不知道他們在那裡
      買。
  問：如何稱呼丁○○、甲○○？
  答：姐姐及姐夫，他們稱呼我「阿弟仔」（臺語）。
  問：販賣價格？
  答：他們拿給我多少，我就收多少錢，丁○○他們會向我說要
      收多少錢。
  ．．．．．．．．
  問：如何約定運輸地點？
  答：丁○○夫婦告知的。
  問：5月8日你運了多少次？
  答：五、六次，都在菜市場、郵局、水圳等地，我看過他們，
      但不知其名，他們都先打0000000000號電話，今天賣了
      四千二百元，錢要繳給丁○○夫婦。
  問：為警查獲時是否在交易毒品？
  答：我剛下車就被警察看到，我就逃跑。
  ．．．．．．．．
  問：扣案之海洛因是否為你所有？
  答：丁○○拿給我賣的，電話是丁○○拿給我用的。
  （見92年度偵字第1916號卷第50至52頁）
3.辛○○於92年5月16日檢察官訊問時，供稱：
  問：為何警訊中說有幫丁○○交過毒品？
  答：我承認5月8日上午幫他交貨過六次，我把貨交給丁○○的
      朋友，但我不認識他朋友，只是有看過。
  問：每次收多少販賣毒品所得？
  答：毒品價錢我送貨前，丁○○會告訴我，我當日收到的錢還
      來不及交給他，就被捉了。
  問：你幫他送貨的代價為何？
  答：我在他的計程車行跑車，計程車是丁○○的，但客人給的
      車資全給我，不必給他，另幾乎每天給我二千元海洛因。
  問：5月8日你交毒品的地點？
  答：名間郵局二次、名間菜市場二次、名間水圳二次。我是在
      交第七次時被警察捉到。
  問：被捉到時，被查到的海洛因、葡萄糖、塑膠勺子何人的？
  答：0.4公克海洛因是丁○○要我送的貨，其他的都是我的。
  問：丁○○何時開始免費提供海洛因？
  答：去年十二月，幾乎每天。
  問：何時開始幫他送毒品？
  答：去年12月開始，斷斷續續幫他送，直到被捉到當天。
  問：甲○○是否共同販毒？
  答：是，毒品有時是她交給我。
  問：交易方式？
  答：買毒的人打電話給他們夫婦，他們再叫我送。5月8日當天
      因他們不在，手機（0000000000）交給我。要買毒品的人
      ，打電話來要找丁○○，丁○○再把毒品交給我去送。
  （見92年度偵字第1916號卷第75、76頁）
4.辛○○於92年5月27日警詢時，供稱：
  問：經警方人員調閱丙○○及壬○○之影像相片供你確認，你
      有無販賣毒品給他們？
  答：我有販賣毒品給他們。
  問：請你詳述總共販賣幾次毒品給他們？是於何時？在何地？
      販賣何種毒品？數量、價錢為多少？如何聯絡完成交易？
  答：我坦承於92年3月份左右販賣海洛因毒品給丙○○，她每
      次購買的數量價錢為五百元、一千元不等，大部分約在名
      間鄉車站及國泰行附近完成交易，總共販賣她毒品約五次
      ，她都是打行動電話0000000000給我聯絡買賣毒品。另於
      92年4月份左右我曾替丁○○、甲○○販賣運送海洛因毒
      品給壬○○二次，每一次購買約數量價錢為五百元（一次
      錢是交給我，一次錢是交丁○○），大部分約在小崎巷往
      二水路附近完成交易，他是打電話給丁○○聯絡購買毒品
      ，我負責運送毒品完成交易。
  ．．．．．．．．
  問：你所販毒的毒品來源何人購得？於何時？在何地購買的？
      數量價錢為何？
  答：我沒有販賣毒品，我坦承是幫丁○○及甲○○二人販賣毒
      品（我負責送毒品給購買的人）。
  問：你替丁○○及甲○○二人販賣毒品從中獲得利潤多少？
  答：我沒有從中獲得利潤，只有我施用海洛因毒品不用錢（一
      天由他們二人提供約二千元的海洛因毒品供我施用）。
  ．．．．．．．．
  問：你於何時起開始幫丁○○及甲○○二人販賣毒品？販賣毒
      品的犯罪模式（如何分工）為何？
  答：我坦承於91年12月中旬開始（斷斷續續）至為警方查獲止
      ，替丁○○及甲○○二人販賣毒品，由他們提供三支行動
      電話（一）0000000000（二）0000000000（三）00000000
      00供人聯絡購買毒品，再由我送毒品給購買的人（有時是
      他們二人運送毒品給購買的人），第一支行動電話000000
      0000由92年2月底開始使用至3月底左右停用，第二支行動
      電話0000000000接續使用，第三支行動電話0000000000則
      為丁○○及甲○○二人在使用。毒品來源是由丁○○及甲○○二人所提供（購買人談定價錢後），我幫他們運送毒
      品給購買的人，然後將錢收回給丁○○及甲○○二人（看
      他們誰在就交給誰）。
  （見92年度偵字第1916號卷第83至85頁）
5.辛○○在其被訴案件於92年10月17日原審中，供稱：
  問：對檢察官起訴的事實是否承認犯罪？
  答：沒意見，我願意承認犯罪。
  （見原審法院92年度訴字第428號卷第26頁）
6.辛○○在其被訴案件於92年11月13日原審中，供稱：
  問：對證人壬○○於本院另案審理中之證言有何意見？（提示
      告以要旨）
  答：他是跟我姐夫丁○○買，電話是我姐夫接的，我只是去交
      付毒品。
  問：對證人壬○○於警訊中之陳述有何意見？（提示告以要旨
      ）
  答：沒有，我忘了賣給他幾次，應該如他所言三、四次。
  ．．．．．．．．
  問：對扣案毒品海洛因三包有何意見？（提示清單）
  答：是丁○○那天交給我的。
  問：對扣案吸管（勺子）、行動電話及贓證物款收據有何意見
      ？（提示）
  答：電話是丁○○借給我用的，吸管是我自己用來吸毒用的。
      四千二百元是查獲當日販賣毒品所得，賣給誰忘記了，查
      獲當天的買主是我姐夫的朋友，是我接的電話，他表示是
      我姐夫丁○○要他來找我的，對方的名字我忘記了。販賣
      毒品的細節如同我之前在警訊中所述，每個人各賣五百元
      或一千元。
  ．．．．．．．．
  問：對於被告於偵訊時在檢察官前所言，有何意見？（逐一提
      示筆錄並告以要旨）
  答：都實在。
  （見原審法院92年度訴字第428號卷第106至109頁）
7.辛○○在本案原審於93年6月2日審理中，辯護人阮春龍律師交
  互詰問時，證稱：
  問：你開車有無按月計酬？或者有其他報酬？
  答：我沒有領薪水，因為我有施用毒品，他們有給我毒品，一
      日約二千元的量。
  問：你開車載客時收入交給誰？
  答：有時拿去加油，有時拿去吃飯，有時有繳回給他們，有時
      他們叫我留下來買香煙。
  問：每日二千元毒品，毒品種類為何？二千元數量為何？
  答：海洛因二包，重量我不知道。
  問：海洛因誰拿給你的？
  答：丁○○。
  問：5月8日你被捕獲當日，丁○○有無拿毒品給你？
  答：當日有拿七千或八千元的海洛因的量給我，其中包含給我
      的二千元。
  問：為何甲○○跟丁○○每日都給你二千元毒品，計程車收入
      又不用繳回？
  答：因為我幫丁○○送海洛因。
  ．．．．．．．．
  問：請提示92年偵字1916號卷50頁以下予證人辨識，對你所述
      幫甲○○和丁○○運送毒品的經過情形，有何意見？
  答：（沉默許久）我當時所述實在。
  （見本案原審92年度訴字第43號卷第132至134頁）
(二)共犯丁○○於92年7月25日檢察官訊問時，供稱：
  問：扣案毒品來源？
  答：是辛○○從臺中帶回來，他自己賣的。叫辛○○買，是甲○○拿錢給他，叫他去買。
  問：有無參與甲○○及辛○○的販毒行為？
  答：當有人來家中買毒品，而甲○○和辛○○不在家時，我會
      問甲○○毒品放那裡，再拿給買毒品的人。
  問：補述？
  答：我開計程車已十幾年，一般人只認識我，毒品是甲○○和
      辛○○在販賣。
  （見92年度偵字第1915號卷第101頁）
(三)證人丙○○於92年5月26日警詢時，證稱：
  問：妳是於何時開始施用毒品？施用何種毒品？毒品來源？
  答：是於92年2月份起施用毒品海洛因，毒品向持有行動電話
      0000000000的男子購買。
  問：經警方出示辛○○近身照片及口卡資料，是否就是販賣毒
      品給妳之人？
  答：是的，就是他和我聯絡並販賣毒品給我，他就是持有行動
      電話0000000000之人。
  問：妳是於何時、何地向辛○○購買毒品？購買幾次？數量為
      何？
  答：是於92年3月向辛○○購買毒品，是在名間鄉統一超商或
      火車站前交易，每次一千元，向辛○○共購買過毒品五次
      。
   問：辛○○居住及交通工具為何？
   答：我不知辛○○居住何處，他有時是從計程車行後門走出
       與我完成毒品交易。
   問：你與辛○○有無仇恨或糾紛？
   答：沒有。
  （見92年度偵字第1916號卷第96頁）
(四)證人己○○之證述：
1.己○○於92年5月8日警詢時，證稱：
  問：你毒品均向何人購買？
  答：我都是向一位綽號叫『阿弟』的人購買的。
  問：你如何與『阿弟』聯絡？如何交易？
  答：我都是打其行動電話0000000000號聯絡他，並約定在名間
      鄉農會前交貨。
  問：你向「阿弟」買過多少次毒品？每次多少錢？最近一次於
      何時購買？
  答：大約買過五次，每次均買一千元，最近一次於前天早上約
      十點許，也是約定於農會前向其買一千元。
  問：綽號叫「阿弟」的人是否本分局提供相片上叫辛○○這位
      ？
  答：對，就是他沒錯。
  問：你與辛○○有否仇怨？
  答：沒有。
  （見92年度偵字第1915號卷第35、36頁）
2.己○○於92年9月23日檢察官訊時時，證稱：
  問：施用毒品來源？
  答：我是跟辛○○買的，蔡與丁○○、甲○○間的關係我不了
      解。
  問：如何與蔡聯絡？
  答：我都以公用電話打他的行動電話，他的號碼時間太久我忘
      了。
  問：買過幾次？都在何地點交易？日期？
  答：都在名間鄉農會旁交易，買過幾次，但詳細次數我忘了，
      是自今年3、4月間跟他買，每次買一千元。
  （見92年度偵字第1915號卷第112、113頁）
3.己○○在原審法院共犯辛○○被訴案件92年11月13日審理中，
  證稱：
  問：是否有施用毒品？施用何種毒品？
  答：以前有，用海洛因，沒有用安非他命。
  問：毒品向何人購買？
  答：有向庭上之辛○○買過三次，我施用期間二、三次，詳細
      次數不太記得了，在名間鄉農會旁邊跟他買的，我用公用
      電話跟他聯絡，打他的手機聯絡地點，約地點向他買，忘
      了手機號碼了，購買時間在今年5月之前，每次購買金額
      五百元或一千元不等。
  問：之前偵查中之證詞有何意見？
  答：都實在。
  （見原審法院92年度訴字第428號卷第104、105頁）
(五)證人戊○○於92年9月23日檢察官訊問時，證稱：
  問：向辛○○購買海洛因之時、地？
  答：今年3、4月間開始跟他買，最後一次是在我被捉的前一、
      二天，約92年5月初，每次買一千元，交易地點在名間鄉
      農會附近，因他們就住在那附近。
  （見92年度偵字第1915號卷第113頁。）
(六)證人壬○○之證述：
1.壬○○於92年5月27日警詢時，證稱：
  問：與辛○○有何關係？有無仇隙怨恨？
  答：沒有任何關係，沒有仇隙怨恨。
  問：你向辛○○買過幾次海洛因毒品？交易價格？
  答：有三、四次，每次買五百元或一千元。
  問：購買毒品時、地？
  答：於92年3月間，有時早上，有時晚上，交易地點有約在名
      間鄉農會前，名間鄉○○路統一超商前或名間鄉董門巷、
      庄仔巷十字路口。辛○○有時用走路，有時騎機車前來，
      我是購買海洛因才認識他。
  問：你如何向辛○○購買毒品？
  答：我打丁○○留給我的行動電話，號碼已忘記，有時丁○○
      接，有時甲○○接，談好價錢、地點後，由辛○○拿海洛
      因到指定地點，我們一手交錢一手交貨（海洛因）。
  （見92年度偵字第1916號卷第102、103頁）
2.壬○○在原審法院另案戴慶明被訴案件92年10月16日審理中，
  證稱：
  問：毒品來源？
  答：是跟辛○○，沒有跟其他人買過毒品。
  問：為何後來說是辛○○賣給你的？
  答：事實上就是他賣給我的．．．．。
  問：所以你還有跟其他人買過毒品？
  答：是的，之前都是跟丁○○、甲○○買的，打電話一般都是
      丁○○接的，何時開始跟辛○○買的忘記了。
  問：被抓之前多久？總共幾次？
  答：三個月左右，幾次不太記得了，沒有算過幾次，沒有錢就
      沒有去拿，辛○○只有三、四次，每次五百或一千。
  （見原審法院另案92年度訴字第249號戴慶明毒品卷188、190
  、193至194頁）
3.壬○○在本案原審93年5月5日審理中，交互詰問時，證稱：
  （辯護人行主詰問）
  問：施用毒品來源？
  答：去名間跟甲○○和丁○○買的。
  問：跟誰談價錢的？
  答：是朋友帶我去的，朋友跟他們談價錢的，有時跟甲○○有
      時跟丁○○談。
  問：誰把海洛因交給你？
  答：甲○○、丁○○都有。
  問：你們把錢交給誰？
  答：甲○○、丁○○都有。
  問：如何認識他們二人？
  答：朋友帶我去的。
  問：購買毒品方式為何？
  答：先打電話聯絡，人再過去，有時我會在外面等，我朋友進
      去。
  問：有無其他方式？
  答：有時我朋友打電話過去，他們會請別人送過來。
  問：請誰送過來？
  答：一個瘦瘦的人，警察有拿口卡給我指認就是辛○○。
  問：你除了向他們二人買以外，有無跟其他人買過？
  答：沒有。
  （辯護人請求提示92年訴字第249號戴慶明影卷189、190頁）
  問：為何之前你說跟辛○○買，現在又說成跟甲○○及丁○○
      買的？
  答：之前我先認識甲○○跟丁○○，是向他們二人買的，後來
      有時約在名間一個十字路口，辛○○會送過來。
  ．．．．．．．．
  （審判長請檢察官行反詰問。）
  問：你剛才所提甲○○跟丁○○是否就是在場這二位？
  答：是的。
  問：你跟他們買過幾次？多少錢？總共金額？
  答：次數不記得，有時買五百，有時買一千元，總共多少錢不
      記得。
  （見本案原審卷第102至108頁）
4.壬○○在原審法院共犯丁○○被訴案件93年5月16日審理中，
  交互詰問時，證稱：
  （請檢察官進行主詰問。）
  問：你有無施用有毒品？
  答：有，海洛因。
  問：向何人購買？
  答：向丁○○買的。
  問：丁○○是否即為庭上的被告？
  答：是。
  問：何時向丁○○購買毒品？
  答：去年，我是去年4月3日勒戒，大概在勒戒前3、4個月。
  問：如何與他聯絡？
  答：朋友帶我去的，用打電話的方式。電話是我朋友打的，所
      以我不知道電話，他叫阿樹。
  問：共買幾次毒品？
  答：無法確定。
  問：每次購買金額？
  答：有時五百元，有時壹仟元。
  問：交貨地點？
  答：有時在他家，有時在他家附近紅綠燈。
  問：何人交毒品給你？
  答：是阿樹跟他們接洽，但我都在場。
  問：認不認識（阿弟的男子）？
  答：沒聽過。
  問：認不認識辛○○？
  答：不認識。但我記得是誰拿毒品給我的，警察有拿辛○○的
      口卡片給我看。
  問：（提示92年偵字第1916號第104頁照片）警察是否拿這個
      口卡給你看？
  答：是。
  問：（提示92年偵字第1916號第103頁證人筆錄）為何在警察
      局所述，與剛才不符？
  答：每次都有先打電話，都約在某地方等，有時在超商交付，
      每次都是辛○○拿來的，有時我去他們家時，丁○○與甲○○都在場，每次都一定會有一個人以上在場。
  問：警訊中所言向辛○○購買三、四次，是否正確？
  答：我的意思是他送過三、四次。
  問：被告曾經自己交付毒品給你？
  答：他是拿給我朋友。
  問：當時你是否在場？
  答：我在場。
  （審判長請辯護人行反詰問。）
  問：有無打過電話購買毒品？
  答：沒有。
  ．．．．．．．．
  問：毒品是否直接交到阿樹手上？
  答：是。
  問：錢何人支付？
  答：阿樹。
  問：何時取得毒品？
  答：在現場阿樹把毒品交給我。
  （審判長請檢察官行覆主詰問。）
  問：毒品是否都是由你跟阿樹一起向被告購買？
  答：是。
  問：為何找阿樹與你同行？
  答：我跟他們不認識，阿樹才認識他們。
  問：是你跟阿樹合資向被告購買毒品？
  答：有時是，有時不是，有時他身上有錢就拿出來兩個人一起
      買的，可以買的比較多。有時他沒錢，就我拿錢出來買。
  問：知道被告家在那裡？
  答：知道，但不知道地址。在名間鄉麥當勞的斜對面。
  問：超商名稱？
  答：統一超商。
  問：除此外，尚有在何處？
  答：地點我不清楚，但是在紅綠燈下。
  問：在被告家向被告拿過幾次毒品？
  答：記不住。
  （審判長請辯護人行覆反詰問。）
  問：在超商或是在紅綠燈附近將毒品交給阿樹的人是何人？
  答：是辛○○。
  問：在被告家是否也是阿樹親手接下毒品？
  答：是。
  ．．．．．．．．
  問：是否曾經從被告的手上收受任何毒品？
  答：沒有。
  （見原審法院93年度訴字第27號卷第113至120頁）
(七)證人920505A1之證述：
1.920505A1於92年5月7日警詢時，證稱：
  問：你於何時開始向辛○○（按誤繕為蔡正義）、甲○○購買
      毒品？共買幾次？每次交易金額為何？
  答：我於二、三個月前開始向辛○○、甲○○購買第一級毒品
      海洛因。我向辛○○購買海洛因約三、四十次以上，每次
      均購買海洛因五百元至一千元，我向甲○○購買海洛因約
      七至八次。
  問：你如何與辛○○聯絡購買毒品，如何交易、金額？
  答：我均打辛○○0000000000之行動電話與其聯絡，辛○○大
      部分均與我相約在其住處旁之菜市場前交易，前後約有六
      、七萬元。
  問：你如何與甲○○聯絡購買毒品，如何交易、金額？
  答：我均至甲○○家中（名間鄉○○路30號）直接向其購買海
      洛因，每次也是五百元至一千元，前後約有一萬元。
  問：你與甲○○、辛○○有無仇怨或金錢糾紛？
  答：均沒有。
  （見92年度偵字第1915號卷第40、41頁）
2.920505A1在本案原審93年4月21日審理中，辯護人阮春龍律師
  交互詰問時，證稱：
  問：有無施用毒品習慣？向誰購買？如何與辛○○認識？
  答：我有施用海洛因，我的毒品是向辛○○購買，我認識他是
      朋友介紹認識。
  問：向辛○○購買毒品時如何聯絡？電話由誰接聽？
  答：我打電話給他，他的電話號碼忘記了。我打給他電話有時
      是他接的，有時是甲○○接的。
  問：如何聯絡到被告家中購毒？地點為何？
  答：我在電話裡跟辛○○或甲○○講說要五百或一千、二千，
      辛○○就會拿出來給我，有時叫我直接到甲○○家拿，甲○○家在名間火車站前面。
  問：你認識甲○○嗎？
  答：有時到她家拿海洛因就認識了。
  問：購買海洛因的錢交給誰？
  答：二個人都有。
  問：毒品海洛因誰交給你的？
  答：二個都有。
  問：你剛剛為何說都是辛○○給你的？現在為何說兩個都有給
      你？
  答：拿出來的都是辛○○給我，我去甲○○家拿的時候，有時
      是辛○○、有時是甲○○拿給我。
  ．．．．．．．．
  審判長問：對南投分局刑事組筆錄所述向辛○○、甲○○購買
    海洛因的時間、地點、金額、次數，是否實在？（提示偵卷
    第30至31頁並告以要旨）
  答：實在。
  （見本案原審卷第66至70頁）
                                                      Ａ
